臺灣士林地方法院民事判決
111年度訴字第908號
原      告  薛健宏  
被      告  薛健爵  
上列當事人間請求遷讓房屋事件，本院於民國111年7月19日言詞
辯論終結，判決如下：
    主  文
原告之訴駁回。
訴訟費用由原告負擔。
    事實及理由
一、原告主張：原告前提供其所有門牌號碼臺北市○○區○○○路0號
    3樓房屋（下稱系爭房屋）作為被告向銀行貸款之擔保，並
    提供系爭房屋予被告居住，嗣兩造於民國110年12月中旬發
    生爭吵後，被告竟拒絕繳納上開貸款利息，以為報復，致原
    告被銀行催告還款，嗣兩造經本院調解成立，被告同意於11
    1年4月18日前搬離系爭房屋，並將戶籍遷出，惟被告將公司
    登記地址設於系爭房屋之哲承有限公司、惠而適國際股份有
    限公司、惠而適藥業股份有限公司並未自該址遷出，妨害其
    所有權，爰依民法第767條第1項中段規定，請求被告將公司
    登記地址設於系爭房屋之哲承有限公司、惠而適國際股份有
    限公司、惠而適藥業股份有限公司自該址遷出等語。並聲明
    ：被告應將公司登記地址設於系爭房屋之哲承有限公司、惠
    而適國際股份有限公司、惠而適藥業股份有限公司自上開地
    址遷出。
二、被告則以：系爭房屋為其借名登記於原告名下等語，資為抗
    辯。並聲明：原告之訴駁回。
三、本院得心證之理由：
  ㈠按所有人對於妨害其所有權者，得請求除去之，民法第767 
    條第1項中段定有明文。㈠　　
　㈡原告主張系爭房屋為其所有，有土地建物查詢資料在卷可稽
    （見本院卷第30頁）；又兩造業經本院調解成立，被告同意
    於111年4月18日前搬離系爭房屋，並將戶籍遷出，有本院11
    1年度湖司調字第8號調解筆錄在卷可稽（見本院111年度湖
    司調字第30號卷第15頁）；且哲承有限公司、惠而適國際股
    份有限公司、惠而適藥業股份有限公司確係被告擔任法定代
    理人而將公司登記地址設於系爭房屋，有公司變更登記表在
    卷可稽（附於本院限制閱覽卷），且業據被告陳明（見本院
    卷第57頁），堪認屬實。惟公司與法定代理人之人格各別，
    權利義務關係各自獨立，哲承有限公司、惠而適國際股份有
    限公司、惠而適藥業股份有限公司將公司登記地址設於系爭
    房屋，對原告就系爭房屋之所有權造成妨害者，應為上開3
    公司，並非擔任法定代理人之被告，原告請求上開3公司自
    該址遷出，應以上開3公司為請求對象，非以被告為請求對
    象，其以被告為請求對象，應屬無據。 
四、綜上所述，原告依民法第767條第1項中段規定，請求被告將
    公司登記地址設於系爭房屋之哲承有限公司、惠而適國際股
    份有限公司、惠而適藥業股份有限公司自上開地址遷出，為
    無理由，應予駁回。
五、兩造其餘之攻擊防禦方法及所提之證據，經本院審酌後，認
    為均不影響本判決之結果，自無逐一詳予論駁之必要，併此
    敘明。
六、據上論結，原告之訴為無理由，依民事訴訟法第78條，判決
    如主文。
中　　華　　民　　國　　111 　年　　8 　　月　　2 　　日
                  民事第三庭  法  官  陳世源
以上正本係照原本作成。
如對本判決上訴，應於判決送達後20日內向本院提出上訴狀，若
委任律師提起上訴者，應一併繳納上訴審裁判費，否則本院得不
命補正逕行駁回上訴。
中　　華　　民　　國　　111 　年　　8 　　月　　3 　　日
                              書記官  吳婉萱